---
title: "Revisión Laboratorio 2"
author: "Felipe Jiménez"
output:
theme: united
---

```{r setup, include=FALSE}
knitr::opts_chunk$set(echo = TRUE)
```

```{r puntaje, include=FALSE}

calif<- c(70,100,100,100,100,100,100,100,80,50)

bonus<- 0

ajuste<-0

```

**Estudiantes**

-   Andrés Hidalgo López.

-   Grisel Zuñiga Díaz.

-   Juan Carlos Banegas Sánchez.

-   Julio Cesar Flores Aguilar.

-   Marcos Luis Pacheco Prieto.

-   Siany Maria Vasquez Lizano

    *Tabla de revisión*

|   Ejercicio    |           Calificación           | Detalle                                                           |
|:--------------:|:--------------------------------:|:------------------------------------------------------------------|
|  Ejercicio 1   |           `r calif[1]`           | No muestran como generaron los objetos.Ejercicio no reproducible. |
|  Ejercicio 2   |           `r calif[2]`           | Ok                                                                |
|  Ejercicio 3   |           `r calif[3]`           | Ok                                                                |
|  Ejercicio 4   |           `r calif[4]`           | Ok                                                                |
|  Ejercicio 5   |           `r calif[5]`           | Ok                                                                |
|  Ejercicio 6   |           `r calif[6]`           | Ok                                                                |
|  Ejercicio 7   |           `r calif[7]`           | Ok                                                                |
|  Ejercicio 8   |           `r calif[8]`           | Ok                                                                |
|  Ejercicio 9   |           `r calif[9]`           | No contiene una matriz, contiene un dataframe.                    |
|  Ejercicio 10  |          `r calif[10]`           | Doble parentesis [[5]]                                            |
|     Bonus      |            `r bonus`             | NA                                                                |
|     Ajuste     |            `r ajuste`            | NA                                                                |
| *Calificación* | **`r mean(calif)+bonus-ajuste`** |                                                                   |

## Solución Sugerida de ejercicios

```{r}

# 1 Consolide los datos recolectados en el laboratorio anterior y genere un dataframe con esos datos.Las columnas deben tener un nombre coherente con respecto a los datos recopilados.

nombres <- c("Felipe Jiménez","Emma Jiménez","Mariam Jiménez", "Sita Monge")

hijos <- c(2,0,0,1)

casado<- c(T,F,F,T)

tipoCelular<- factor(x = c("Android",NA,NA,"Android"),levels=c("Android","Iphone","Otro"))

ejercicio <- factor(x = c("Mucho","Algo","Algo","Mucho"),levels=c("Nada","Algo","Mucho"),ordered = T)

data <- data.frame(Nombre=nombres,Hijos=hijos,EstadoCivil=casado,TipoCelular=tipoCelular,ActividadFisica=ejercicio)

data

# 2 Obtenga las dimensiones del dataframe en cuanto a filas y columnas y guardelas en un objeto.

dimData <- dim(data)

dimData 

# 3 Investigue una función que extraiga los colnames del dataframe para corroborar que están correctos de acuerdo a su diseño.Guarde el resultado en un objeto

colsData <- colnames(data)

colsData

# 4 Utilice una función utilizada en el tutorial para explorar la estructura del dataframe.Guarde el resultado en un objeto.

estructuraData <- capture.output(str(data))

estructuraData

# 5 Utilice una función utilizada en el tutorial para explorar el resumen estadístico del dataframe.Guarde el resultado en un objeto.

statsData <- summary(data)

statsData

# 6 Extraiga solamente la columna correspondiente a la columna “Casado” y guardela en un vector, mediante el operador $

casadoVec <- data$EstadoCivil

casadoVec

# 7 Extraiga los datos del último estudiante (mediante índices) y guardelos en un vector.

ultimo <- data[4,]

ultimo

# 8 Cree una lista que contenga en su primer elemento el dataframe del ejercicio 1.En los siguientes elementos debe contener los objetos guardados en los ejercicios del 2 al 5.

listaData <- list(data=data,dimensiones=dimData,Columnas=colsData, estructura=estructuraData,estadisticas=statsData)


# 9 Que información contiene esta lista?

# Contiene la información referente al dataframe de los estudiantes y metadata de estos datos, como las dimensiones, estructura, nombres de columnas y estadísticos.

# 10 Extraiga el último elemento de la lista generada.

listaData[[5]]

```
