---
title: "Reporte de Clase Número 2"
author: "Felipe Jiménez"
date: "`r format(as.Date(Sys.time()))`"
output: pdf_document
---

# Instrucciones

- Genere un documento R markdown para resolver los ejercicios.
- En su documento R markdown, incluya como texto el enunciado del ejercicio y en el chunk incluya el código y los resultados.
- Para cada ejercicio, pruebe al menos 3 diferentes escenarios de resultados.
- Además, deben crear un proyecto privado en R Studio Cloud, dar acceso a  todos los miembros del equipo y al profesor.
- Suba a classroom únicamente el link de Rpubs del documento renderizado  con los las funciones requeridas y resultados (impresos en el reporte) para resolver los ejercicios.

# Ejercicios


1- Cree una función que calcule el área de un triángulo rectángulo.

2- Cree una función que permita convertir de grados centígrados a Fahrenheit.

3-Cree una función que permita al usuario:

- Convertir de gramos a libras, de metros a millas y de grados centigrados a Fahrenheit.
- Introducir el valor a convertir.
- Devuelva el valor en función de lo escogido por el usuario.

**Ejemplo**

`convertidor("gramos a libras",2500)`

4- Cree una función que tenga como argumento un vector de paquetes y que verifique si los paquetes
se encuentren instalados.Si no se encuentran instalados, la función debe de encargarse de instalarlos y posteriormente debe cargar todos los paquetes del vector.

5- Investigue sobre el índice BigMac y genere lo siguiente:

- Descargue la información del índice de Big Mac del siguiente
[link:](https://raw.githubusercontent.com/TheEconomist/big-mac-data/master/output-data/big-mac-full-index.csv).
- A continuación diseñe una función que reciba como argumentos el objeto del dataset creado desde el punto anterior.
- El segundo argumento debe ser un vector con el nombre de dos países a comparar, deseados por el usuario.
- Brinde como resultado un mensaje de texto que indique la comparación del valor del índice de Big Mac para los dos países.Por ejemplo: "El índice de Big Mac para Costa Rica es de 5$ dólares y para Nicaragua es de 2$ dolares."


```{r,message=F}

#Ejemplo  guía ejercicio 5

library(dplyr)

#Datos

datavalor<- c(1,2,3,4)

datanombre <-c("a","b","c","d")

data<- data.frame(valor=datavalor,nombre=datanombre,stringsAsFactors = F) 
#Poner stringsAsFactors = F a efectos de no complicar el ejercicio, 
#ya que en ocasiones cuando se lee como factor puede complicar 
#a la hora de convertir a character.

#Nombre a seleccionar
nombreselect<- "a"

#Filtrar el valor de nombreselect
nombre1<- data %>%
  select(nombre) %>% #Selecciona columna de interes
  filter(nombre==nombreselect) %>% #Filtra por los valores de interés
  as.character() #Convierte para tener un objeto de tipo character 
#en lugar de un dataframe para poder poner en el mensaje de texto.

nombre1

 #Obtener el valor de nombre1

valor1<- data %>%
  filter(nombre==nombreselect) %>%
  select(valor) %>%
  as.numeric()

valor1

paste0("El valor de ", nombreselect, " es de ", valor1)

```

6- Para la siguiente función:

```{r,eval=F}


split_data <- function(df, train = TRUE,percentage){
  length<- nrow(df)
  total_row <- length *percentage
  split <- 1:total_row
  if (train =TRUE){ 
    train_df <- dataframe[split, ] 
      return(train_df)		
  } else {
    test_df <- df[-split, ] 
      return(test_df)		
  }
}

```

- Indique linea por línea y de manera general cuál es la funcionalidad y propósito de la misma.
- Corrija el(los) error(es) que contiene la función.
- Compile la función corregida y pruebe con un dataset de su escogencia.

---------------------------------------------------------------------------------------------------


**Tarea**

Luego de la resolución de los ejercicios, el profesor escogerá  al azar por cada grupo un representante para que **en clase** explique como se resolvió uno de los ejercicios, escogido también al azar.De tal manera que cada grupo exponga un ejercicio solamente.

**Sugerencias**

- Resuelva primero el problema solicitado, luego diseñe la función reemplazando valores específicos, por valores programáticos.
- Para el ejercicio 5, puede utilizar el paquete `dplyr`, para el procesamiento de la información del dataset(puede cargar el paquete dentro de la función,cerciorarse que se encuentra instalado)
